臺灣花蓮地方法院刑事裁定
111年度聲字第402號
聲  請  人  古付德


上列聲請人就本院111年度訴字第128號違反貪污治罪條例案件，
聲請發還扣押物，本院裁定如下：
    主  文
扣案如附表所示之物應發還予古付德。
    理  由
一、聲請意旨詳如附件刑事請求狀所載。
二、按可為證據或得沒收之物，得扣押之；扣押物若無留存之必
    要者，不待案件終結，應以法院之裁定或檢察官命令發還之
    ，刑事訴訟法第133條第1項、第142條第1項前段分別定有明
    文。又所謂扣押物無留存之必要者，乃指非得沒收之物，且
    又無留作證據之必要者，始得依前述規定發還。倘扣押物尚
    有留存之必要者，即得不予發還。復按扣押之物是否有繼續
    扣押之必要或應予發還，事實審法院自得本於職權，依審判
    之需要及訴訟進行之程度，審酌裁量（最高法院95年度台抗
    字第496號裁定意旨參照）。
三、經查，聲請人古付德所有如附表所示之扣案物，經臺灣花蓮
    地方檢察署（下稱花蓮地檢署）檢察官偵辦111年度偵字第1
    992號至第1994號、第2466號、第4137號至第4139號、第419
    8號至第4200號被告蔡秋龍等違反貪污治罪條例案件時所扣
    押，有法務部調查局花蓮縣調查站扣押物品目錄表在卷可參
    。嗣上開案件經檢察官提起公訴，由本院以111年度訴字第1
    28號（下稱本案）審理中。扣案如附表所示之物，本院審酌
    起訴書並未將該等扣案物直接引用為證據，又尚無證據足認
    該等扣案物係供本案犯罪所用或犯罪預備之物、或為因犯罪
    所生或所得之物，末查該等扣案物並非違禁物，且無其他第
    三人出面對上開扣案物品主張權利，亦未經檢察官認為屬何
    人犯罪之證據，是上開扣押物非可為證據或得沒收之物，而
    無留存必要。此外，經本院函詢公訴人表示：同意發還如附
    表所示之扣案物予聲請人具領等語，有花蓮地檢署民國111
    年9月21日函附卷為憑（見聲字卷第19頁）。從而，聲請人
    聲請發還如附表所示扣押物，核無不合，應予准許。
四、依刑事訴訟法第142條第1項前段，裁定如主文。
中　　華　　民　　國　　111 　年　　11　　月　　8 　　日
           　  　 刑事第二庭    審判長法  官　黃柏憲
                              　　  　法　官　黃夢萱
　　　　　　　　　　　　　　　　    　法　官　蔡瑞紅
上列正本證明與原本無異。
如對本裁定不服，應於送達後5日內，向本院提出抗告狀（應抄
附繕本）。
因疫情而遲誤不變期間，得向法院聲請回復原狀。
中　　華　　民　　國　　111 　年　　11　　月　　9 　　日
                                     書記官  陳昱瀅 
附件：刑事請求狀
附表
編號 扣案物品名稱 數量 法務部調查局花蓮縣調查站扣押物品目錄表編號 本院111刑管185扣押物品清單編號 1 電子產品（IPhone手機） 1支 C-1 003 2 昱力工程行二信帳戶明細 1本 C-2 004 3 昱力工程行二信存摺影本 1本 C-3 005 4 冠龍行土銀存摺影本 1本 C-4 006 5 昱力工程行土銀存摺影本 1本 C-5 007 6 千威小型工程款明細 1本 C-6 008 7 加樂小型工程款明細 1本 C-7 009 8 冠龍行小型工程款明細 1本 C-8 010 9 昱力工程行小型工程款明細 1本 C-9 011 10 玉里鎮公所春日里工程預算書列印資料 1本 C-10 012 11 玉里鎮公所樂合里工程列印資料 1本 C-11 013